臺灣桃園地方法院刑事判決　　　　　　　 95年度訴字第742號
公　訴　人　台灣桃園地方法院檢察署檢察官
被　　　告　戊○○
　　　　　　　　　　(
選任辯護人　何啟熏律師
　　　　　　陳錦川律師
被　　　告　乙○○
　　　　　　　　　　押)
被　　　告　丁○○
上二人共同
選任辯護人　邱鎮北律師
被　　　告　甲○○
選任辯護人　鄭懷君律師
　　　　　　文聞律師
　　　　　　周奇杉律師
被　　　告　丙○○
選任辯護人　蕭萬龍律師
　　　　　　張百欣律師
上列被告等因違反槍砲彈藥刀械管制條例案件，經檢察官提起公
訴（95年度偵字第4100號），及移送併案審理（臺灣板橋地方法
院檢察署95年度偵字第3793號），本院判決如下：
    主  文
戊○○共同連續未經許可，製造可發射子彈具有殺傷力之改造槍
枝，處有期徒刑柒年拾月，併科罰金新臺幣拾伍萬元，罰金如易
服勞役，以新臺幣壹仟元折算壹日，扣案如附表二、附表三、附
表四編號一、附表五所示之物均沒收。
乙○○共同未經許可，製造可發射子彈具有殺傷力之改造槍枝，
處有期徒刑伍年貳月，併科罰金新臺幣拾萬元，罰金如易服勞役
，以新臺幣壹仟元折算壹日，扣案如附表所示四編號一所示之物
沒收；又未經許可，持有子彈，處有期徒刑陸月，併科罰金新臺
幣參萬元，罰金如易服勞役，以新臺幣壹仟元折算壹日，扣案如
附表四編號二所示之物沒收。應執行有期徒刑伍年陸月，併科罰
金新臺幣拾貳萬元，罰金如易服勞役，以新臺幣壹仟元折算，扣
案如附表四所示之物均沒收。
丁○○共同未經許可，製造可發射子彈具有殺傷力之改造槍枝，
累犯，處有期徒刑伍年肆月，併科罰金新臺幣拾萬元，罰金如易
服勞役，以新臺幣壹仟元折算壹日，扣案如附表二編號一所示之
物沒收。其餘被訴未經許可，持有子彈罪部分無罪。
甲○○共同連續未經許可，製造槍砲之主要組成零件，處有期徒
刑參年肆月，併科罰金新臺幣拾萬元，罰金如易服勞役，以新臺
幣壹仟元折算壹日，扣案如附表二編號七至九號所示之物沒收；
又共同連續未經許可，製造子彈，處有期徒刑壹年拾月，併科罰
金新臺幣捌萬元，罰金如易服勞役，以新臺幣壹仟元折算壹日，
扣案如附表二編號二、三、六號、附表三、附表五所示之物均沒
收。應執行有期徒刑伍年，併科罰金新臺幣拾陸萬元，罰金如易
服勞役，以新臺幣壹仟元折算，扣案如附表二編號二、三、六至
九號、附表三、附表五所示之物均沒收。
丙○○未經許可，持有槍砲之主要組成零件，處有期徒刑拾月，
併科罰金新臺幣伍萬元，罰金如易服勞役，以新臺幣壹仟元折算
壹日。扣案附表六所示之槍機均沒收。
    事  實
一、丁○○前因妨害自由案件，經本院以93年度訴字第487 號判
    決判處有期徒刑4 月確定，後於民國93年10月11日易科罰金
    執行完畢，詎其仍不知悔改。
二、戊○○明知可發射子彈具有殺傷力之改造槍枝、具有殺傷力
    之子彈，及槍管、槍機屬槍枝之主要組成零件，均屬槍砲彈
    藥刀械管制條例管制之物品，非經許可，不得製造、持有，
    竟基於未經許可製造可發射子彈具有殺傷力改造槍枝之概括
    犯意，而與丁○○、及另與乙○○共同基於製造具殺傷力改
    造槍枝之犯意聯絡，及與甲○○共同基於製造子彈、製造槍
    管屬槍枝主要組成零件之概括犯意聯絡，連續為下列製造具
    殺傷力改造槍枝、子彈及屬槍枝主要組成零件之行為：
    (一)戊○○自94年年初某日起95年農曆過年（國曆1 月29日為
      大年初一）時止，陸續交付子彈規格圖、具殺傷力制式子
      彈1 顆（如附表五編號八之號）、不具殺傷力改造子彈
      1 顆（如附表五編號八之號）予甲○○，甲○○即依據
      設計圖開始購買製造子彈之原料，並在其設於桃園縣八德
      市○○路991 巷123 弄145 號工廠處，以其所有之車刀6
      支、鑽頭1 支、手動電床1 台等物製造彈殼、彈頭，隨之
      持至台北縣鶯歌鎮大湖里大湖530 巷33號不知情之戊○○
      之兄謝文成所開設之憶勝企業公司工廠處，連續交付製成
      之彈頭、彈殼及其購入之底火、墊片共10次、每次約100
      顆至300 顆子彈半成品等物予戊○○，再由戊○○填入底
      火、墊片而共同多次製造具殺傷力子彈共計155 顆（均已
      試射用罄，如附表一編號一、三、四、六號）、不具殺傷
      力子彈共計61顆（如附表一編號二、五、七號及加上丁○○已試射之土造子彈1 顆，詳後述），甲○○每顆可得新
      臺幣（下同）30元之報酬。
    (二)又戊○○基於製造屬槍枝之主要組成零件槍機之概括犯意
      ，於94年年中某日，在其兄上揭工廠處接續製造附表六所
      示屬槍枝主要零件之槍機2 支，隨後於94年年中某日，將
      該2 支槍機以每支5000元之價格及具殺傷力子彈7 顆（即
      附表一編號六號）、不具殺傷力子彈9 顆（即附表一編號
      七號）以每顆80元之價格1 次販賣予丙○○，丙○○即未
      經許可而無故持有上揭槍機、具殺傷力子彈。
    (三)緣乙○○極欲取得可發射子彈具有殺傷力之改造槍枝，而
      於94年7 、8 月間某日，先前往桃園縣桃園市○○路「華
      山道具行」以9000元之價格購入玩具手槍1 枝，隨即將之
      攜帶至不知情謝文成所開設之上揭憶勝企業公司工廠處，
      交予戊○○為之換裝槍管、槍機。復戊○○即交付槍管規
      格圖予與之具有製造槍管之概括犯意聯絡之甲○○，由甲○○購入材料後，依圖示在其設於桃園縣八德市○○路99
      1 巷123 弄145 號工廠處製造槍管半成品，完成後拿至戊○○之兄上揭工廠處交付戊○○修改，以此方式共同製造
      槍枝主要組成零件之槍管，甲○○製成1 支槍管可得500
      元之報酬。隨後，戊○○在其兄上揭工廠處，修改甲○○
      交付之槍管，並承上同一製造槍機之概括犯意，在上揭工
      廠處製造槍機後，一併組裝至乙○○前交付之玩具手槍上
      ，戊○○、乙○○2 人即以此方式共同將該玩具槍枝改造
      成具有殺傷力之槍枝（槍枝管制編號：00 00000000 號，
      含彈匣1 個，即附表四編號一號），事後戊○○收得3000
      0 元之報酬，並在其兄上揭工廠附近交付上揭造手槍及同
      時交付其與甲○○共同製造上揭具殺傷力土造子彈17顆（
      即附表一編號四號）、不具殺傷力土造子彈5 顆（即附表
      一編號五號）予乙○○。而乙○○取得戊○○交付之土造
      子彈後某日，真實姓名年籍不詳成年友人前往臺北縣三峽
      鎮○○路299 巷23號2 樓其住處，交付如附表四編號二號
      所示制式子彈1 顆予乙○○，乙○○即自斯時另起意而起
      無故持有之。
    (四)復丁○○亦極欲取得可發射子彈具有殺傷力之改造槍枝，
      於95年1 月初某日，丁○○前往桃園市○○路「華山道具
      行」以9000元之價格購入玩具手槍1 枝，隨即將之攜帶至
      戊○○之兄工廠處。復戊○○與甲○○基於承上同一製造
      槍管之概括犯意聯絡，由甲○○依戊○○交付之槍管規格
      圖在其上揭工廠處製造槍管半成品，完成後拿至戊○○之
      兄上揭工廠處交付戊○○修改，以此方式共同製造槍枝主
      要組成零件之槍管，甲○○製成1 支槍管可得500 元之報
      酬。隨後，戊○○在其兄上揭工廠處，修改甲○○交付之
      槍管，且在上揭工廠處承上同一製造槍機之概括犯意，製
      成槍機後並將槍管一併組裝至丁○○前交付之玩具手槍上
      ，戊○○、丁○○2 人即以此方式共同將該玩具槍枝改造
      成具有殺傷力之改造手槍（槍枝管制編號：0000000000號
      ，含彈匣1 個，即附表二編號一號），事後戊○○收得30
      000 元之報酬，而於同年2 月13日，戊○○在其兄上揭工
      廠附近交付上揭造手槍及同時交付其與甲○○共同製造土
      造子彈2 顆（無證據證明具殺傷力）予丁○○，隨後丁○○於同年月14日凌晨持上揭槍彈至台北縣鶯歌鎮中山湖試
      射1 顆子彈發生膛炸，丁○○即將未試射之子彈1 顆及上
      揭改造手槍退回予戊○○修理。
    嗣於95年2 月15日下午5 時5 分許，警員持本院核發之搜索
    票前往在台北縣鶯歌鎮大湖里大湖530 巷33號、35號謝文成
    、戊○○處搜索，適乙○○駕駛車牌號碼8P-5343 號自用小
    車搭載丁○○前往上址欲取回丁○○交付戊○○修理之手槍
    （即附表二編號一號）時，當場查獲戊○○等3 人，並在上
    揭2 處扣得附表一編號一、二號所示之子彈、附表二編號一
    號所示之槍枝及其所有供製造槍枝、子彈所用如附表二編號
    二至八號所示之物，及於同日晚上9 時20分許，台北縣政府
    警察局三峽分局警員復前往台北縣鶯歌鎮大湖里大湖530 巷
    33號謝文成工廠處，經謝文成同意搜索，再度搜獲為交付丁○○之附表一編號三號所示子彈及戊○○所有供製造子彈所
    用如附表三所示之物。復於同日晚上7 時20分許警員持本院
    核發之搜索票，前往台北縣三峽鎮○○路299 巷23號2 樓乙○○住處搜索，扣得附表四所示之物，並循線查悉甲○○有
    共同製造槍管、子彈，及丙○○持有屬槍枝主要組成零件之
    槍機、具殺傷力子彈等犯行，而經警員於同日晚上10時許持
    臺灣桃園地方法院檢察署檢察官核發之拘票前往桃園縣蘆竹
    鄉○○路6 號丙○○住處執行拘提，由丙○○同意搜索，當
    場查獲附表六所示之物；復警員於同年2 月16日上午8 時30
    分許，持臺灣桃園地方法院檢察署檢察官核發拘票前往桃園
    縣八德市○○街7 巷13號甲○○住處執行拘提時，經甲○○
    帶同警員至八德市○○路991 巷123 弄145 號工廠，當場查
    獲甲○○所有供製造子彈所用如附表五所示之物；再警員於
    同年月21日下午2 時45分許，前往台北縣鶯歌鎮○○路530
    巷35號戊○○住處，查獲其所有供製造槍枝所用如附表二編
    號九號所示之物，而悉上情。
三、案經內政部警政署刑事警察局移送臺灣桃園地方法院檢察署
    檢察官偵查起訴及移送併案審理。
    理  由
壹、有罪部分
一、訊據被告戊○○固供承製造槍管、槍機後，將之換裝在乙○○、丁○○交付之玩具手槍上，並製造子彈交予乙○○、丁○○，及販賣槍機、子彈予丙○○，而槍管係委託甲○○製
    作後再由其修改而成，子彈則係委託甲○○製成彈頭、彈殼
    半成品後，由甲○○交付底火、墊片等物予其製成等事實；
    被告乙○○、丁○○固供承交付渠等購入之玩具手槍予戊○○，由戊○○將其現有之槍管、槍機組裝上去，於戊○○組
    裝後交付手槍時並贈子彈，及被告乙○○坦承於上揭時地未
    經許可，持有制式子彈等事實；被告甲○○固供承戊○○有
    拿槍管、子彈規格圖予伊，伊再購入材料依樣製作等事實；
    被告丙○○供承有於上揭時、地向戊○○購買槍機、子彈之
    事實不諱。然被告戊○○矢口否認有製造槍枝之犯行，其辯
    護人辯護意旨以：被告戊○○僅幫乙○○、丁○○製造槍管
    、槍機，應不成立製造槍枝罪云云；被告乙○○、丁○○亦
    均矢口否認有製造槍枝之犯行，渠等辯護人辯護意旨以：被
    告乙○○、丁○○是要買改造手槍，但是戊○○表示槍身要
    自行準備，所以被告乙○○、丁○○才買玩具手槍交給戊○○，被告乙○○、丁○○所為係犯持有改造手槍罪云云，被
    告甲○○矢口否認有製造屬槍枝主要組成零件即槍管之犯行
    ，辯稱：伊是伊照戊○○拿來的設計圖製作，因為是白鐵材
    料，所以伊以為只是一般的管子，伊不知道戊○○是要做槍
    管用的云云。經查：
    (一)被告乙○○、丁○○於94年7 、8 月間某日、95年1 月初
      ，分別前往桃園市○○路「華山道具行」購入玩具手槍各
      1 支，隨後交予戊○○為之換裝槍管、槍機。而被告戊○○則交付槍管、子彈規格圖予被告甲○○，由被告甲○○
      購買材料依圖製造槍管半成品、彈頭、彈殼等物，完成後
      交付被告戊○○修改槍管、組裝子彈而製成，並由被告戊○○將其製成之槍機、槍管組裝至被告乙○○、丁○○前
      交付之玩具手槍上，而於被告戊○○各交付手槍予被告乙○○、丁○○時，並同時交付子彈予被告乙○○、丁○○
      ；另警員自被告丙○○處搜獲裝在附表六所示不具殺傷力
      手槍上之槍機、子彈，係向係被告戊○○購入等事實，業
      據被告戊○○、乙○○、丁○○、甲○○、丙○○於警詢
      、偵查及本院審理時供述屬實，且被告戊○○、丁○○、
      乙○○於本院審理時以證人身分結證亦為相同之證述。而
      扣案附表一編號一、三、四、六號、附表二編號一號、附
      表四編號一號所示之槍枝、子彈均具殺傷力及附表六所示
      槍機為槍枝主要組成零件，業據內政部警政署刑事警察局
      、法務部調查局、內政部鑑定在卷（詳內政部警政署刑事
      警察局95年2 月16日刑鑑字第0950023354號槍彈鑑定書及
      槍彈照片24幀、95年3 月3 日刑鑑字第0950024430號槍彈
      鑑定書及槍彈照片50幀、95年2 月17日刑鑑字第09500240
      78號槍彈鑑定書及槍彈照片22幀、95年9 月27日刑鑑字第
      0950136589號函、95年11月20日刑鑑字第0950169237號函
      、法務部調查局95年6 月30日調科參字第09000000000 號
      鑑定通知書1 份、內政部95年11月21日內授警字第095087
      1691號涵、95年12月4 日內授警字第0950871764號函、95
      年12月13日內授警字第0950173851號函），核與被告戊○○等人所述相符，並有附表一至六所示之物扣案足憑。
    (二)按所謂製造包括創製、改造、組合、混合、化合等行為在
      內，已損壞零件加以修理亦屬製造，改造行為亦屬製造行
      為之一種（參照最高法院86年度台上字第7558號判決意旨
      ），被告乙○○、丁○○購入玩具手槍後，由被告戊○○
      製成合適之槍管、槍機後予以組裝成具殺傷力改造手槍，
      再交付被告乙○○、丁○○，業如前述，是被告乙○○、
      丁○○要求被告戊○○換裝合適之槍管、槍機使槍枝可擊
      發子彈，揆之前揭說明，堪認被告乙○○、丁○○與被告
      戊○○間顯有製造槍枝之犯意聯絡及行為分擔至明。是被
      告戊○○、乙○○、丁○○等之辯護人上揭辯護意旨均不
      足採。
    (三)又被告戊○○於本院審理時證述：「（問：你交槍管設計
      圖給被告江，有無告知他做何用途或是他有無問你這些何
      用？）一開始被告潘將槍管交給我，我直接將槍管給被告
      江，被告江於製作中說槍管看起來明顯、不方便，要求我
      繪圖，客人去的時候不會被看到比較好，所以我就依據被
      告潘交給我的樣品繪圖交給被告江。」、「（問：你是說
      一開始是將槍管的實體交給被告江讓他製作，後來因為他
      說不方便、太明顯，這是何意？）因為車製過程中要一邊
      看，一邊做，很顯眼，不方便，所以他叫我繪圖給他製作
      。」等語（見本院95年7 月25日審判筆錄第6 頁），且於
      本院審理時復供述伊委託被告甲○○製作槍管到半成品，
      被告甲○○應該知道是要做槍管等語明確（詳本院95年11
      月23日審判筆錄第16頁、96年1 月11日審判筆錄第18頁）
      ，而佐之被告甲○○於本院審理時供述：被告戊○○事先
      委託伊做子彈，之後才要伊以不鏽鋼做管等語（詳本院95
      年11月23日審判筆錄第20頁），從而，被告甲○○於做槍
      管前既已為被告戊○○製作子彈，且其製成管子形狀復與
      槍管形狀雷同，並且需依圖示規格製作，益徵被告甲○○
      知悉其所做之管係槍管，堪認證人戊○○所述實在，足以
      採信。是被告甲○○辯稱：伊不知道是要做槍管云云，顯
      不足採。
    綜上所述，被告戊○○等5 人之犯行均已明確，應依法論科
    。
二、查被告等行為後，刑法於94年2 月2 日公布，於95年7 月1
    日施行，按行為後法律有變更者，適用行為時之法律，但行
    為後之法律有利於行為人者，適用最有利於行為人之法律，
    修正後刑法第2 條第1 項訂有明文。此條規定乃與刑法第1
    條罪刑法定主義契合，而貫徹法律禁止溯及既往原則，係規
    範行為後法律變更所生新舊法律比較適用之準據法，是刑法
    第2 條本身雖經修正，但刑法第2 條既屬適用法律之準據法
    ，本身尚無比較新舊法之問題，應一律適用裁判時之修正後
    之刑法第2 條規定，以決定適用之刑罰法律，先予辨明。又
    以本次刑法修正之比較新舊法，應就罪刑有關之共犯、未遂
    犯、想像競合犯、牽連犯、連續犯、結合犯，以及累犯加重
    、自首減輕暨其他法定加減原因（如身分加減）與加減例等
    一切情形，綜其全部罪刑之結果而為比較（最高法院95年度
    第8 次刑庭會議決議參考）。經查：
  (一)槍砲彈藥刀械管制條例第8 條第1 項製造可發射子彈具有殺
    傷力之改造手槍罪、第12條第1 項、第4 項製造子彈罪及持
    有子彈罪、第13條第1 項、第4 項製造槍砲之主要組成零件
    罪及持有槍砲之主要組成零件罪，上揭各罪法定刑中均有併
    科罰金刑，依被告等行為時即修正前刑法第33條第5 款規定
    ，罰金最低額為銀元1 元，依現行法規所定貨幣單位折算新
    臺幣條例第2 條折算為新臺幣之結果，上揭罪名之罰金刑最
    低額均為併科銀元1 元即新臺幣3 元以上；惟修正後刑法第
    33條第5 款就罰金刑規定為「新臺幣1 千元以上，以百元計
    算之。」，已將罰金刑之最低額提高為新臺幣1 千元以上（
    至最高額罰金則無不同，不予贅述）。經比較上述新舊法，
    認修正前之刑法上開規定，對被告等較為有利。
  (二)被告戊○○、甲○○行為後，刑法第55條牽連犯、56條連續
    犯之規定，業於94年2 月2 日修正公布刪除，並於95年7 月
    1 日施行，則被告等之犯行，因行為後新法業已刪除牽連犯
    、連續犯之規定，此刪除雖非犯罪構成要件之變更，但顯已
    影響行為人刑罰之法律效果，自屬法律有變更，依新法第2
    條第1 項規定，比較新、舊法之結果，仍應適用較有利被告
    戊○○、甲○○之行為時即舊法論以牽連犯、連續犯。
  綜上條文修正前、後之比較，揆諸前揭最高法院決議意旨及修
  正後刑法第2 條第1 項規定之「從輕、從舊」原則，依前開說
  明，本案經罪刑綜合比較，上揭部分，自應適用修正前之刑法
  規定論處。
三、核被告戊○○、乙○○、丁○○所為，均係犯槍砲彈藥刀械
    管制條例第8 條第1 項之未經許可製造可發射子彈具有殺傷
    力之改造槍枝罪；被告戊○○另犯同條例第12條第1 項之未
    經許可製造具有殺傷力之子彈罪、同條例第12條第4 項之未
    經許可持有具有殺傷力之子彈罪；被告乙○○自被告戊○○
    處取得之具殺傷力子彈部分，係犯同條例第12條第4 項之未
    經許可持有具有殺傷力之子彈罪，而其之後另自不詳友人處
    取得具殺傷力制式子彈1 顆部分，則係犯同條例第12條第4
    項之未經許可持有具有殺傷力之子彈罪，而檢察官就被告乙○○住處所扣得之此枚子彈於犯罪事實欄敘及，惟認係由被
    告戊○○所一併交付，容有誤會起訴；被告被告甲○○所為
    ，係犯同條例第12條第1 項之未經許可製造具有殺傷力之子
    彈罪、同條例第12條第4 項之未經許可持有具有殺傷力之子
    彈罪、同條例第13條第1 項之未經許可，製造槍砲之主要組
    成零件罪；被告丙○○所為，係犯同條例第12條第4 項之未
    經許可持有具有殺傷力之子彈罪、同條例第13條第4 項之未
    經許可，持有槍砲之主要組成零件罪。被告戊○○、乙○○
    間就製造附表四編號一號所示槍枝間、被告戊○○、丁○○
    就製造附表二編號一號所示槍枝間、被告戊○○、甲○○就
    製造槍枝主要組成零件之槍管、製造子彈間，分別有犯意聯
    絡及行為分擔，應論以共同正犯。被告戊○○、乙○○、丁○○未經許可製造槍枝後及被告戊○○、甲○○未經許可製
    造具殺傷力子彈後，進而持有所製造槍彈，其持有之低度行
    為，分為製造之高度行為所吸收；被告戊○○製造槍枝前，
    製造、持有槍管、槍機等槍枝主要組成零件之行為，係製造
    槍枝之階段行為，均不另論罪。被告戊○○、甲○○於為被
    告乙○○、丁○○、丙○○製造扣案多顆子彈、及製造附表
    一編號一、二號所示子彈時，各次均基於單一犯意，於密接
    時地接續製造子彈，為接續犯，均屬實質上1 罪，其中各次
    製造完成之子彈（即附表一編號二、五、七號）顆雖不具殺
    傷力，均不另論以未遂，附此敘明。被告戊○○先後2 次製
    造槍枝之行為、及被告戊○○、甲○○製造附表一所示子彈
    及被告甲○○依被告乙○○、丁○○所持手槍之槍管規格製
    造槍管，因時間有別，屬可分數行為，惟因時間相近，所犯
    係基本構成要件相同之罪，顯均係基於概括犯意為之，為連
    續犯，均應依修正前刑法第56條之規定，被告戊○○應從一
    重論以未經許可製造可發射子彈具有殺傷力之改造槍枝罪、
    未經許可製造子彈罪，除未經許可製造具殺傷力槍枝罪之法
    定本刑為無期徒刑部分，不得加重外，餘均應依法加重其刑
    ；被告甲○○應從一重論以未經許可製造子彈罪、未經許可
    製造槍砲之主要組成零件罪。被告戊○○、甲○○，未經許
    可持有制式子彈罪（即附表五編號八之號）係為未經許可
    製造子彈罪所犯，二者有方法、目的之牽連關係，依刑法第
    55條規定，應從較重之未經許可製造子彈罪處斷。被告戊○○係於相近時間，基於同一製造槍、彈之犯意，製造具有殺
    傷力之改造手槍及具殺傷力之子彈，觸犯未經許可製造可發
    射子彈具有殺傷力之改造槍枝罪及未經許可製造具有殺傷力
    之子彈罪、被告乙○○收受被告戊○○製成具殺傷力手槍時
    ，同時收受被告戊○○交付之子彈而犯持有子彈罪、及被告
    丙○○同時持有屬槍枝主要組成零件罪、持有子彈罪間，分
    為想像競合犯，均應依刑法第55條之規定（此部分95年7 月
    1 日施行之規定，雖較修正前增訂但書，但此係科刑之限制
    ，為法理之明文化，非屬法律之變更），被告戊○○、乙○○均從較重之槍砲彈藥刀械管制條例第8 條第1 項之未經許
    可製造可發射子彈具有殺傷力之改造槍枝罪處斷、被告丙○○從較重之未經許可持有槍砲之主要組成零件罪處斷。公訴
    人認被告戊○○、乙○○、丙○○所犯上開等罪，犯意各別
    、罪名有異，應分論併罰之，容有未洽。又公訴人雖未就被
    告戊○○、甲○○未經許可持有子彈（即附表五編號八之
    號）、未經許可製造子彈80顆（如附表一編號三號）部分起
    訴，惟此等部分與起訴部分之未經許可製造改造手槍犯行部
    分，分有牽連犯、連續犯裁判上一罪關係，依審判不可分之
    原則，本院自應併予審理，附此敘明。被告乙○○所犯未經
    許可製造可發射子彈具有殺傷力之改造槍枝罪、未經許可持
    有子彈罪、及被告甲○○未經許可製造槍砲之主要組成零件
    罪、未經許可製造子彈罪間，犯意各別，罪名有異，應予分
    論併罰。被告丁○○有如事實欄所載有期徒刑之執行紀錄，
    有臺灣高等法院被告前案紀錄表1 份在卷足憑，其於有期徒
    刑執行完畢5 年內，故意再犯本件有期徒刑以上之罪，為累
    犯，除法定本刑為無期徒刑部分不得加重外，餘應依刑法第
    47 條 第1 項之規定加重其刑。至被告丙○○同時向被告戊○○購入槍管、槍機，然該槍管經鑑定結果（即附表六所示
    槍管2 支），非屬槍枝主要組成零件，此有內政部95年12月
    4 日內授警字第0950871764號函附卷足憑，惟與持有槍機間
    為實質上一罪，其持有槍管部分，不另為無罪諭知。另被告
    戊○○雖供述被告乙○○、丁○○、丙○○有交付子彈、槍
    管、槍機予伊，要伊依樣製造，在甲○○處扣得之制式子彈
    是被告乙○○交付的云云，然此為被告乙○○、丁○○、丙○○堅決否認，復查無補強證據證明被告乙○○、丁○○、
    丙○○與被告戊○○間有製造子彈、槍管、槍機之犯意聯絡
    及行為分擔，是被告戊○○上揭所述尚乏憑據；另自被告丙○○處扣得之綠色片狀顆粒l 瓶（內政部警政署刑事警察局
    編為編號1） 、灰色片狀顆粒物（內政部警政署刑事警察局
    編為編號2-1)、黑色片狀顆粒物（內政部警政署刑事警察局
    編為編號2-3)，雖經內政部警政署刑事警察局鑑定結果，認
    係雙基發射火藥，具有爆發性與破壞力，依據內政部86年11
    月24 日 台（86）內警字第0000000 號公告，屬炸彈或爆裂
    物之主要組成零件，此有內政部警政署刑事警察局95年8 月
    11日刑鑑字第0000000000號鑑定書、95年9 月12日刑偵五字
    第0950137106號鑑驗通知書各1 份附卷足憑，然被告丙○○
    於本院審理時供述是在本案查獲前2 、3 年，在華山道具店
    買道具槍時送的等語（詳本院95年11月23日審判筆錄第21、
    22頁），從而，被告丙○○持有上揭炸彈或爆裂物之主要組
    成零件部分之犯行，與檢察官起訴並經本院判刑部分要無裁
    判上一罪關係，應由檢察官另行起訴，均併予指明。爰審酌
    被告戊○○、乙○○、丁○○非法製造具殺傷力槍枝、被告
    戊○○、甲○○非法製造子彈及被告丙○○未經許可持有屬
    槍枝主要組成零件之槍機、具殺傷力子彈，對於社會治安、
    社會秩序之潛在危害均非輕，暨渠等犯罪之動機、目的、手
    段、智識程度、製造並持有槍、彈之數目及犯後態度等一切
    情狀，分別量處如主文所示之刑，被告乙○○、甲○○部分
    併定其應執行之刑。又被告等5 人於犯罪時，刑法第42條第
    2 項、第3 項規定：「易服勞役以（銀元）1 元以上3 元以
    下折算1 日。但勞役期限不得逾6 個月」、「罰金總額折算
    逾6 個月之日數者，以罰金總額折算與6 個月之日數比例折
    算」。而被告等行為時易服勞役之折算標準，業據修正前罰
    金罰鍰提高標準條例第2 條前段規定，就其原定數額提高為
    100 倍折算1 日，則本件被告等行為時之易服勞役折算標準
    ，應以銀元300 元折算1 日，即新臺幣900 元折算1 日。惟
    95年7 月1 日修正公布施行之刑法第42條第3 項、第5 項規
    定：「易服勞役以新臺幣1,000 元、2,000 元或3,000 元折
    算1 日，但勞役期限不得逾1 年」、「罰金總額折算逾1 年
    之日數者，以罰金總額與1 年之日數比例折算」。比較新舊
    法，修正後之易服勞役折算標準固較有利於被告等人，但其
    勞役期限，則以修正前之規定較有利於被告等，自應依刑法
    第2 條第1 項規定，分別適用最有利於行為人之法律（最高
    法院95年度台上字第5125號判決參照），是就罰金刑部分，
    均應依修正後刑法第42條第3 項之規定，諭知易服勞役之折
    算標準。
四、扣案如附表二編號一、附表四編號一所示之槍枝各1 支、及
    附表四編號二、附表五編號八之所示具殺傷力制式子彈各
    1 顆、及附表六所示之槍機，均屬違禁物，均應依刑法第38
    條第1 項第1 款規定宣告沒收；扣案附表二編號二至九號、
    附表三所示之物，為被告戊○○所有供製造槍枝、子彈所用
    之物、及扣案附表五（編號八之除外）所示之物，為被告
    甲○○所有供製造子彈所用之物，均應依刑法第38條第1 項
    第2 款規定宣告沒收。至扣案附表一編號一、三、四、六號
    所示具殺傷力子彈，均經鑑驗射擊發，已失其違禁物性質，
    均不予沒收。另扣案如附表一編號二、五、七所示之子彈，
    均不具殺傷力、附表七編號一、二、三、五至九號、十一至
    二十一號之步槍槍頭、槍機（原裝在丁○○購入之玩具手槍
    上）、槍托含扳機、固定夾具、電鑽頭、工具箱、各式彈簧
    、MOTOROLA行動電話、道具槍管、鑽床、電動砂輪機、固定
    式老虎鉗、電鑽、夾具、銼刀、游標卡尺、黑色手提包、槍
    械零件（為丁○○購入之玩具手槍零件），與本案製造槍枝
    、子彈無關、附表七編號四號之槍機半成品、編號十六ＣＮ
    Ｃ銑床，分為謝文成所開電子工廠之零件、加工工具，而與
    本案無關，及扣案之附表八、九、十、十一所示之物，亦與
    本案製造槍枝、子彈、槍管、槍機等物無關，分據被告戊○○、丁○○、丙○○、甲○○於本院審理時供述明確，復均
    非違禁物，本院復查無證據證明與製造槍彈等有直接關連，
    爰不併予沒收。
貳、無罪部分
一、公訴意旨另以：被告戊○○自94年初起與被告甲○○共同基
    於製造子彈之犯意聯絡，由被告戊○○交付子彈設計圖予被
    告甲○○，再由被告甲○○從材料行購買材料製造子彈，隨
    後被告戊○○以1 顆子彈80元之價格售予被告丁○○，被告
    丁○○於購入子彈後，即持至蘆竹鄉○○路○段128 巷11號
    1 樓住處，而未經許可無故持有之。因認被告丁○○另犯槍
    砲彈藥刀械管制條例第12條第4 項之未經許可持有具有殺傷
    力之子彈罪云云。
二、按犯罪事實應依證據認定之，無證據不得認定犯罪事實，刑
    事訴訟法第154 條第2 項有明定。公訴人認被告丁○○涉犯
　　持有子彈罪嫌，無非以被告丁○○、戊○○之供述、自被告
    戊○○處扣案之手槍、子彈等物及監聽譯文為據。訊據被告
    丁○○堅詞否認有未經許可持有子彈之犯行，辯稱：伊於95
    年1 月13日取得被告戊○○交付之手槍、子彈2 顆後，有拿
    至台北縣鶯歌鎮中山湖試射1 顆子彈發生膛炸，後來把未試
    射之子彈1 顆及手槍退回予被告戊○○修理，伊沒有向被告
    戊○○購入子彈等語。經查：被告丁○○雖自白有自被告戊○○處收受2 顆子彈，其中1 顆試射發生膛炸，其中1 顆交
    還予被告戊○○，然遍觀全卷，並無證據證明被告丁○○擊
    發之該顆子彈具殺傷力，而本件自被告戊○○處扣得之土造
    子彈共177 顆，經鑑定結果，其中有46顆不具殺傷力，此有
    內政部警政署95年2 月16日刑鑑字第0950023354號、法務部
    調查局95年6 月30日調科參字第09000000000 號鑑定通知書
    、內政部警政署刑事警察局95年9 月27日刑鑑字第09501365
    89號函附卷足憑，是亦無證據證明被告丁○○返還予被告戊○○之另1 顆子彈非屬於該不具殺傷力之46顆子彈內。雖公
    訴人提出被告丁○○使用使用門號0000000000號行動電話之
    監聽譯文用以證明被告有持有子彈之事實，然本件警員前往
    被告丁○○處搜索時，並未搜獲子彈，當無從為被告丁○○
    有持有具殺傷力子彈之佐證。
三、綜上所述，本件公訴意旨所憑事證尚無從形成被告丁○○犯
    未經許可持有子彈罪論斷之確信，此外，復查無其他積極事
    證足以證明被告丁○○確有未經許可持有子彈之犯行，自屬
    不能證明其犯罪，揆諸前揭說明，此部分應諭知被告無罪之
    判決。
參、移送併辦退回部分
一、臺灣板橋地方法院檢察署95年度偵字第3793號移送併辦意旨
    另以：被告戊○○與真實姓名年籍不詳自稱「李宗啟」成年
    男子共同基於製造具殺傷力之手槍之犯意聯絡，由「李宗啟
    」交付手槍予被告戊○○，再由被告戊○○在臺北縣鶯歌鎮
    大湖里大湖530 巷33號不知情之謝文成所開設之憶勝企業公
    司工廠處，以六角扳手換裝手槍滑套上鬆動之螺絲，而共同
    連續製成具殺傷力手槍。嗣經警於95年2 月15日晚上9 時20
    分許，前往台北縣鶯歌鎮○○路530 巷33號謝文成工廠處，
    查獲具殺傷力改造手槍6 支（槍枝管制編號分為：00000000
    00號、0000000000號、0000000000號、0000000000號、0000
    000000號、0000000000號），因認被告戊○○涉有違反槍砲
    彈藥刀械管條例第8 條第1 項之製造槍枝罪嫌，而與本案製
    造槍枝罪部分為同一案件，而移送併辦等語。經查：被告戊○○於本院審理時供述：李宗啟於94年元旦前後拿上揭6 支
    改造手槍來，要伊換螺絲，伊有換了2 支，當時李宗啟說過
    幾天會來拿，但是一直沒有來拿，上揭6 支手槍並非李宗啟
    購買道具槍後，委託伊改造等語（詳本院96年1 月11日審判
    筆錄第18、19頁）。復按上揭槍枝均係仿ＷＡＬＴＨＥＲ廠
    ＰＰＫ／Ｓ型半自動手槍製造之槍技換裝土造金屬槍管而成
    之改造手槍，此有內政部警政署刑事警察局所出具之95年2
    月17日刑鑑字第0950024078號槍彈鑑定書1 份附卷足憑，而
    依內政部86年11月24日台（86）內警字第0000000 號公告之
    其他各式槍砲主要組成零件種類為槍管、槍身、扳機、撞針
    、擊錘、轉輪、滑套、彈匣，從而，螺絲並非槍枝之組要組
    成零件，被告戊○○換裝螺絲之行為，並無創設、變更上揭
    槍枝之機械性能，核非屬「製造」行為，是被告戊○○此部
    分之犯行，應係另犯持有可發射子彈具有殺傷力改造槍枝罪
    ，而與本案未經許可製造槍枝罪無同一案件之關係，是移送
    併辦部分未經起訴，復與經論罪科刑部分，無裁判上一罪關
    係，本院無從審理，應退回檢察官另行依法處理。
據上論斷，應依刑事訴訟法第299 條第1 項前段、第301 條第1
項，槍砲彈藥刀械管制條例第8 條第1 項、第12條第1 項、第4
項、第13條第1 項、第4 項，刑法第11條前段、第2 條第1 項、
第28條、第55條、第56條、第47條第1 項、第42條第3 項前段、
第51條第5 款、第7 款、第38條第1 項第1 款、第2 款，判決如
主文。
本案經檢察官薛植和到庭執行職務。
中　　華　　民　　國　　96　　年　　2　　月　　 6 　　日
                      刑事第一庭審判長法  官  曾淑華
                                      法  官  王耀興
                                      法  官  黃梅淑
以上正本證明與原本無異。
如不服本判決，應於判決送達後10日內向本院提出上訴狀（應附
繕本），上訴於臺灣高等法院。
　　　　　　　　　　　　　        　　書記官　魏里安
中　　華　　民　　國　　96　　年　　2 　　月　　6 　　日
附錄本案論罪科刑法條：
槍砲彈藥刀械管制條例第8 條第1 項規定：
未經許可，製造、販賣或運輸鋼筆槍、瓦斯槍、麻醉槍、獵槍、
空氣槍或第4 條第1 項第1 款所定其他可發射金屬或子彈具有殺
傷力之各式槍砲者，處無期徒刑或5 年以上有期徒刑，併科新臺
幣1 千萬元以下罰金。
槍砲彈藥刀械管制條例第12條第1 項、第4 項規定：
未經許可，製造、販賣或運輸子彈者，處1 年以上7 年以下有期
徒刑，併科新台幣500 萬元以下罰金。
未經許可，持有、寄藏或意圖販賣而陳列子彈者，處5 年以下有
期徒刑，併科新台幣300 萬元以下罰金。
槍砲彈藥刀械管制條例第13條第1 項、第4 項規定：
未經許可，製造、販賣或運輸槍砲、彈藥之主要組成零件者，處
3 年以上10年以下有期徒刑，併科新台幣700 萬元以下罰金。
未經許可，持有、寄藏或意圖販賣而陳列第1 項所列零件者，第
6 月以上5 年以下有期徒刑，併科新台幣300 萬元以下罰金。
附表一
┌──┬────────┬──┬─────────┬──────────┐
│編號│品名            │數量│送驗文號          │送驗結果            │
├──┼────────┼──┼─────────┼──────────┤
│ 一 │子彈（於戊○○處│51顆│內政部警政署95年2 │具直徑約9 ｍｍ金屬│
│    │扣得具殺傷力部分│    │月16日內政部警政署│彈頭之土造子彈29顆，│
│    │）              │    │刑鑑字第0950023354│均可擊發，認具殺傷力│
│    │                │    │號                │。                  │
│    │                │    │                  ├──────────┤
│    │                │    │                  │具口徑9 ｍｍ空包彈│
│    │                │    │                  │加裝直徑約8.9 ｍｍ之│
│    │                │    │                  │金屬彈頭改造而成之改│
│    │                │    │                  │造子彈2 顆試射，均可│
│    │                │    │                  │擊發，認具殺傷力。  │
│    │                │    ├─────────┼──────────┤
│    │                │    │法務部調查局95年6 │另其中20顆子彈經以9 │
│    │                │    │月30日調科參字第09│x 19ｍｍ手槍予以實際│
│    │                │    │000000000 號鑑定通│試射均能擊發，超出發│
│    │                │    │知書              │射彈丸單位面積動能達│
│    │                │    │                  │20焦耳/ 方公分即足以│
│    │                │    │                  │進入人體，具殺傷力。│
│    │                │    │                  │                    │
├──┼────────┼──┼─────────┼──────────┤
│二  │子彈（於戊○○處│46顆│內政部警政署95年2 │具直徑約9 ｍｍ金屬│
│    │扣得不具殺傷力部│    │月16日刑鑑字第0950│彈頭之土造子彈1 顆，│
│    │分）            │    │023354號、法務部調│無法擊發，認不具殺傷│
│    │                │    │查局95年6 月30日調│力。                │
│    │                │    │科參字第0950028936│其中42顆子彈經以9 │
│    │                │    │0 號鑑定通知書、內│x 19ｍｍ手槍予以實際│
│    │                │    │政部警政署刑事警察│試射均能擊發，發射彈│
│    │                │    │局95年9 月27日刑鑑│丸單位面積動能未達20│
│    │                │    │字第0950136589號函│焦耳/ 方公分。      │
│    │                │    │                  │2 顆土造子彈，為無│
│    │                │    │                  │底火裝置之模擬子彈，│
│    │                │    │                  │均無法擊發，認不具殺│
│    │                │    │                  │傷力。              │
│    │                │    │                  │玩具金屬彈頭加裝直│
│    │                │    │                  │徑約6 ｍｍ之金屬彈頭│
│    │                │    │                  │改造而成之改造子彈1 │
│    │                │    │                  │顆，無法擊發，認不具│
│    │                │    │                  │傷力。              │
│    │                │    │                  │                    │
├──┼────────┼──┼─────────┼──────────┤
│三  │子彈（於戊○○處│80顆│內政部警政署95年2 │均係具直徑約8 ｍｍ金│
│    │扣得具殺傷力部分│    │月17日內政部警政署│屬彈頭之土造子彈27顆│
│    │）              │    │刑鑑字第0950024078│，經試射，均可擊發，│
│    │                │    │號                │認具殺傷力。        │
│    │                │    ├─────────┼──────────┤
│    │                │    │內政部警政署刑事警│均係具直徑約8 ｍｍ金│
│    │                │    │察局95年11月20日刑│屬彈頭之土造子彈53顆│
│    │                │    │鑑字第0950169237號│，經實際試射結果，均│
│    │                │    │函                │可擊發，認具殺傷力。│
│    │                │    │                  │                    │
├──┼────────┼──┼─────────┼──────────┤
│四  │改造子彈（於阮仁│17顆│內政部警政署95 年2│具直徑約9 ｍｍ金屬│
│    │柱處扣得具殺傷力│    │月16日內政部警政署│彈頭之土造子彈6 顆，│
│    │部分）          │    │刑鑑字第0950023354│經試射，可擊發，認具│
│    │                │    │號                │殺傷力。            │
│    │                │    │                  │具直徑約7.9 ｍｍ金│
│    │                │    │                  │屬彈頭之土造子彈1 顆│
│    │                │    │                  │，經試射，可擊發，認│
│    │                │    │                  │具殺傷力。          │
│    │                │    ├─────────┼──────────┤
│    │                │    │內政部警政署刑事警│9 x 19ｍｍ土造子彈1 │
│    │                │    │察局95年9 月27日刑│顆，經試射，可擊發，│
│    │                │    │鑑字第095013589 號│認具殺傷力。        │
│    │                │    │函                │                    │
│    │                │    ├─────────┼──────────┤
│    │                │    │法務部調查局95年6 │9 x 19ｍｍ子彈6 顆│
│    │                │    │月30日調科參字第09│以9 x 19ｍｍ手槍實際│
│    │                │    │000000000 號鑑通知│試射，均能擊發，且超│
│    │                │    │書                │出發射彈丸單位面積動│
│    │                │    │                  │能達20焦耳/ 平公分，│
│    │                │    │                  │足以進入人體皮肉層。│
│    │                │    │                  │8 x 17ｍｍ子彈3 顆│
│    │                │    │                  │以9 x 19ｍｍ手槍實際│
│    │                │    │                  │試射，均能擊發，且超│
│    │                │    │                  │出發射彈丸單位面積動│
│    │                │    │                  │能達20焦耳/ 平公分，│
│    │                │    │                  │足以進入人體皮肉層，│
│    │                │    │                  │具殺傷力。          │
├──┼────────┼──┼─────────┬──────────┤
│五  │改造子彈（於阮仁│5 顆│法務部調查局95年6 │另9 x 19ｍｍ子彈4 │
│    │柱處扣得不具殺傷│    │月30日調科參字第09│顆經以9 x 19ｍｍ手槍│
│    │力部分）        │    │000000000 號鑑定通│予以全數實際試射均能│
│    │                │    │知書、內政部警政署│擊發，為發射彈丸單位│
│    │                │    │刑事警察局95年9 月│面積動能未達20焦耳/ │
│    │                │    │27日刑鑑字第095013│平方公分。          │
│    │                │    │6589 號函         │8 x 17ｍｍ土製子彈│
│    │                │    │                  │                    │
├──┼────────┼──┼─────────┼──────────┤
│六  │子彈（於丙○○處│7 顆│內政部警政署95年3 │具直徑約8ｍｍ之金屬 │
│    │扣得具殺傷力部分│    │月3 日內政部警政署│彈頭之土造子彈1 顆，│
│    │）              │    │刑鑑字第0950024430│經試射，可擊發，認具│
│    │                │    │號                │殺傷力。            │
│    │                │    ├─────────┼──────────┤
│    │                │    │法務部調查局95年6 │編號e 者，計2 顆，│
│    │                │    │月30日調科參字第09│均可擊發，認具殺傷力│
│    │                │    │000000000 號鑑定通│。                  │
│    │                │    │知書、內政部警政署│編號f 者，計1 顆，│
│    │                │    │刑事警察局95年9 月│可擊發，認具殺傷力。│
│    │                │    │27日刑鑑字第095013│編號g 中，9 x 19ｍ│
│    │                │    │6589 號函         │ｍ土製子彈2 顆，可擊│
│    │                │    │                  │發，認具殺傷力。    │
│    │                │    │                  │編號h 中，8 x 17ｍ│
│    │                │    │                  │ｍ土製子彈1 顆，經以│
│    │                │    │                  │9 x 19ｍｍ手槍試射，│
│    │                │    │                  │可擊發，認具殺傷力。│
├──┼────────┼──┼─────────┼──────────┤
│七  │子彈（於丙○○處│9 顆│內政部警政署95年3 │係以制式口徑9 ｍｍ│
│    │扣得不具殺傷力部│    │月3 日內政部警政署│空包彈加裝直徑9 ｍｍ│
│    │分）            │    │刑鑑字第0950024430│之金屬彈頭改造而成之│
│    │                │    │號                │改造子彈1 顆，經試射│
│    │                │    │                  │，可擊發，惟發射動能│
│    │                │    │                  │不足，認不具殺傷力。│
│    │                │    │                  │係土造金屬彈頭與彈│
│    │                │    │                  │殼1 顆。            │
│    │                │    │                  │係具直徑約7.62ｍｍ│
│    │                │    │                  │金屬彈頭之玩具子彈1 │
│    │                │    │                  │顆，經試射，無法擊發│
│    │                │    │                  │，認不具殺傷力。    │
│    │                │    ├─────────┼──────────┤
│    │                │    │法務部調查局95年6 │9x19mm土製子彈2 顆│
│    │                │    │月30日調科參字第09│，經以9x19mm手槍予以│
│    │                │    │000000000 號鑑定通│實際試射，無法擊發，│
│    │                │    │知書、內政部警政署│認不具殺傷力。      │
│    │                │    │刑事警察局95年9 月│8x17mm土製子彈4 顆│
│    │                │    │27日刑鑑字第095013│，經以9x19mm手槍予以│
│    │                │    │6589 號函         │實際試射，無法擊發，│
│    │                │    │                  │認不具殺傷力。      │
└──┴────────┴──┴─────────┴──────────┘
附表二：（於戊○○處扣得）
┌──┬────────┬──┬─────────┬──────────┐
│編號│品名            │數量│送驗文號          │送驗結果            │
├──┼────────┼──┼─────────┼──────────┤
│ 一 │改造手槍（含彈匣│1 支│內政部警政署95年2 │仿ＢＥＲＥＴＴＡ廠半│
│    │1 個）（槍枝管制│    │月16日刑鑑字第0950│自動手槍製造槍枝之槍│
│    │編號：0000000000│    │023354號          │身組合土造金屬槍管及│
│    │號，係被告丁○○│    │                  │土造金屬滑套改造而成│
│    │自道具行購入後交│    │                  │之改造手槍，機械性能│
│    │付戊○○換裝槍管│    │                  │良好，可供擊發適用子│
│    │改造而成）      │    │                  │彈使用，認具殺傷力。│
├──┼────────┼──┼─────────┼──────────┤
│ 二 │彈頭            │184 │內政部警政署95年2 │均係直徑約9 ｍｍ金屬│
│    │                │顆  │月16日內政部警政署│彈頭。              │
│    │                │    │刑鑑字第0950023354│                    │
│    │                │    │號                │                    │
├──┼────────┼──┼─────────┼──────────┤
│ 三 │彈殼            │1 包│                  │                    │
├──┼────────┼──┼─────────┼──────────┤
│ 四 │槍機            │1 支│內政部警政署95年2 │認係金屬槍機（內具塑│
│    │                │    │月16日內政部警政署│膠撞針），非屬內政部│
│    │                │    │刑鑑字第0950023354│86年11月24日台（86）│
│    │                │    │號、內政部95年9 月│內警字第0000000 號號│
│    │                │    │8 日內授警字第0950│公告之槍砲主組成零件│
│    │                │    │87134 號函、內政部│。                  │
│    │                │    │95年11月21日內授警│                    │
│    │                │    │字第0950871691號函│                    │
├──┼────────┼──┼─────────┼──────────┤
│ 五 │復進彈簧桿      │1 個│                  │                    │
├──┼────────┼──┼─────────┼──────────┤
│ 六 │子彈規格圖      │2 張│                  │                    │
│    │                │    │                  │                    │
├──┼────────┼──┼─────────┼──────────┤
│ 七 │槍管規格圖      │3 張│                  │                    │
├──┼────────┼──┼─────────┼──────────┤
│ 八 │槍管            │1 支│內政部警政署95年2 │土造槍屬槍管，經檢視│
│    │                │    │月16日內政部警政署│，槍管彈室部分已破損│
│    │                │    │刑鑑字第0950023354│。                  │
│    │                │    │號、、內95年11月21│                    │
│    │                │    │日內字第0950871691│                    │
│    │                │    │號函、內政部95年11│                    │
│    │                │    │月30日內授警字第09│                    │
│    │                │    │50871743號函      │                    │
├──┼────────┼──┼─────────┼──────────┤
│ 九 │槍管半成品      │11支│內政部警政署刑事警│係土造金屬槍半成品，│
│    │                │    │察局95年8 月4 日刑│非屬內政部86年11月24│
│    │                │    │鑑字第0950083870號│日台（86）內警字第86│
│    │                │    │函、內政部95年8 月│70683 號公告之槍砲主│
│    │                │    │18日內授警字第0950│組成零件。          │
│    │                │    │871176號函        │                    │
└──┴────────┴──┴─────────┴──────────┘
附表三：（於戊○○處扣得）
┌──┬────────┬──┬─────────┬──────────┐
│編號│品名            │數量│送驗文號          │送驗結果            │
├──┼────────┼──┼─────────┼──────────┤
│一  │子彈半成品      │6 顆│內政部警政署95年2 │均係具直徑約8 ｍｍ金│
│    │                │    │月17日內政部警政署│屬彈頭之土造子彈，經│
│    │                │    │刑鑑字第0950024078│檢視，欠缺底火及火藥│
│    │                │    │號                │，不具子彈完整結構，│
│    │                │    │                  │均不具殺頭之傷力。  │
├──┼────────┼──┼─────────┼──────────┤
│二  │彈殼            │109 │內政部警政署95年2 │均係土造金屬彈殼。  │
│    │                │個  │月17日內政部警政署│                    │
│    │                │    │刑鑑字第0950024078│                    │
│    │                │    │號                │                    │
├──┼────────┼──┼─────────┼──────────┤
│三  │彈頭            │374 │內政部警政署95年2 │均係土造金屬彈頭    │
│    │                │個  │月17日內政部警政署│                    │
│    │                │    │刑鑑字第0950024078│                    │
│    │                │    │號                │                    │
├──┼────────┼──┼─────────┼──────────┤
│四  │底火            │91個│內政部警政署95年2 │均係土造導火孔座，非│
│    │                │    │月17日內政部警政署│屬內政部86年11月24日│
│    │                │    │刑鑑字第0950024078│台（86）內警字第8670│
│    │                │    │號、內政部95年8 月│683 號公告之槍砲彈藥│
│    │                │    │9 日內授警字第0950│主要組成零件。      │
│    │                │    │871105號函        │                    │
├──┼────────┼──┼─────────┼──────────┤
│五  │墊片            │117 │內政部警政署95年2 │均係土造底火連桿，非│
│    │                │個  │月17日內政部警政署│屬內政部86年11月24日│
│    │                │    │刑鑑字第0950024078│台（86）內警字第8670│
│    │                │    │號、內政部95年8 月│683 號公告之槍砲彈藥│
│    │                │    │9 日內授警字第0950│主要組成零件。      │
│    │                │    │871105號函        │                    │
└──┴────────┴──┴─────────┴──────────┘
附表四：（於乙○○處扣得）
┌──┬────────┬──┬─────────┬──────────┐
│編號│品名            │數量│送驗字號          │送驗結果            │
├──┼────────┼──┼─────────┼──────────┤
│一  │改造手槍（含彈匣│1 支│內政部警政署95 年2│仿ＢＥＲＥＴＴＡ廠Ｍ│
│    │1 個）（槍枝管制│    │月16日內政部警政署│９型半自動手槍製造之│
│    │編號：0000000000│    │刑鑑字第0950023354│槍枝換裝土造金屬槍管│
│    │號）            │    │號                │及槍機而成之改造手槍│
│    │                │    │                  │，機械性能良好，可供│
│    │                │    │                  │擊發適用子彈使用，認│
│    │                │    │                  │具殺傷力。          │
├──┼────────┼──┼─────────┼──────────┤
│二  │制式子彈        │1 顆│內政部警政署95 年2│口徑9 ｍｍ制式子彈，│
│    │                │    │月16日內政部警政署│具殺傷力。          │
│    │                │    │刑鑑字第0950023354│                    │
│    │                │    │號                │                    │
└──┴────────┴──┴─────────┴──────────┘
附表五：（於甲○○處扣得）
┌──┬────────┬──┬─────────┬──────────┐
│編號│品名            │數量│送驗文號          │送驗結果            │
├──┼────────┼──┼─────────┼──────────┤
│一  │底火標本        │1 個│內政部警政署刑事警│係土造金屬彈殼，非屬│
│    │                │    │察局95年8 月4 日刑│內政部86年11月24日台│
│    │                │    │鑑字第0950083870號│（86）內警字第867068│
│    │                │    │函、內政部95年8 月│3 號公告之槍砲彈藥主│
│    │                │    │18日內授字第095087│要組成零件。        │
│    │                │    │1176號函          │                    │
├──┼────────┼──┼─────────┼──────────┤
│二  │彈殼            │1 個│內政部警政署95年3 │均係土造金屬彈殼。  │
│    │                │    │月3 日內政部警政署│                    │
│    │                │    │刑鑑字第0950024430│                    │
│    │                │    │號                │                    │
├──┼────────┼──┼─────────┼──────────┤
│三  │鑽頭            │1 支│                  │                    │
│    │                │    │                  │                    │
│    │                │    │                  │                    │
├──┼────────┼──┼─────────┼──────────┤
│四  │車刀            │6 支│                  │                    │
│    │                │    │                  │                    │
│    │                │    │                  │                    │
├──┼────────┼──┼─────────┼──────────┤
│五  │彈頭            │1 包│內政部警政署95年3 │均係土造金屬彈頭。  │
│    │                │    │月3 日內政部警政署│                    │
│    │                │    │刑鑑字第0950024430│                    │
│    │                │    │號                │                    │
├──┼────────┼──┼─────────┼──────────┤
│六  │彈殼            │1 包│內政部警政署95年3 │均係土造金屬空彈殼。│
│    │                │    │月3 日內政部警政署│                    │
│    │                │    │刑鑑字第0950024430│                    │
│    │                │    │號                │                    │
├──┼────────┼──┼─────────┼──────────┤
│七  │底火            │1 包│內政部警政署95年3 │均係土造子彈之底火覘│
│    │                │    │月3 日內政部警政署│片及底火連桿，即係土│
│    │                │    │刑鑑字第0950024430│造導火孔座，非屬內政│
│    │                │    │號、內政部警政署刑│部86年1 月24日台（86│
│    │                │    │事警察局95年8 月4 │）內警第0000000 號公│
│    │                │    │日刑鑑字第09500838│告之砲彈藥主要組成零│
│    │                │    │70號函、內政部95年│件。                │
│    │                │    │8 月18日內授警字第│                    │
│    │                │    │0950871176號函    │                    │
├──┼────────┼──┼─────────┼──────────┤
│八  │制式子彈        │2 顆│內政部警政署95年3 │係口徑9 ｍｍ制式子│                │
│    │                │    │月3 日內政部警政署│彈1 顆，具殺傷力。  │                │
│    │                │    │刑鑑字第0950024430├──────────┤                │
│    │                │    │號                │係口徑9 ｍｍ制式空│
│    │                │    │                  │包彈加裝直徑約9 ｍｍ│
│    │                │    │                  │金屬彈頭改造而成之改│
│    │                │    │                  │造子彈1 顆，經試射，│
│    │                │    │                  │可擊發，惟發射動能不│
│    │                │    │                  │足，認不具殺傷力。  │
├──┼────────┼──┼─────────┼──────────┤
│九  │手動電床        │1 台│                  │                    │
│    │（作子彈所用）  │    │                  │                    │
└──┴────────┴──┴─────────┴──────────┘
附表六（於丙○○處扣得）
┌──┬────────┬──┬─────────┬──────────┐
│編號│品名            │數量│送驗字號          │送驗結果            │
├──┼────────┼──┼─────────┼──────────┤
│一  │槍枝（含彈匣1 個│1 支│內政部警政署95年3 │仿ＧＬＯＣＫ廠２７型│
│    │）（槍枝管制編號│    │月3 日內政部警政署│半自動手槍製造槍枝之│
│    │：0000000000號）│    │刑鑑字第0950024430│金屬槍身、滑套（含土│
│    │                │    │號、內政部95年12月│造槍機）、彈匣、槍管│
│    │                │    │4 日內授警字第0950│（內具阻鐵）及土造金│
│    │                │    │871464號函        │屬槍管半成品等零件，│
│    │                │    │                  │槍機屬內政部86年1 月│
│    │                │    │                  │24日台（86）內警第86│
│    │                │    │                  │70683 號公告之砲彈藥│
│    │                │    │                  │主要組成零件。      │
├──┼────────┼──┼─────────┼──────────┤
│二  │槍枝（含彈匣1 個│1 支│內政部警政署95年3 │仿半自動手槍製造槍枝│
│    │）（槍枝管制編號│    │月3 日內政部警政署│之金屬槍身、滑套（含│
│    │：0000000000號）│    │刑鑑字第0950024430│土造金屬槍機）、彈匣│
│    │                │    │號、內政部95年12月│及土造金屬槍管半成品│
│    │                │    │4 日內授警字第0950│零件，槍機屬內政部86│
│    │                │    │871464號函        │年1 月24日台（86）內│
│    │                │    │                  │警第0000000 號公告之│
│    │                │    │                  │砲彈藥主要組成零件。│
└──┴────────┴──┴─────────┴──────────┘
 附表七（於戊○○處扣得不予沒收部分）
┌──┬────────┬──┬─────────┬──────────┐
│編號│品名            │數量│備註              │                    │
├──┼────────┼──┼─────────┼──────────┤
│一  │步槍槍頭        │1 顆│是友人退伍時帶回送│                    │
│    │                │    │伊的。            │                    │
├──┼────────┼──┼─────────┼──────────┤
│二  │槍機（原裝在潘信│1 支│內政部警政署95年2 │認係土造金屬槍機半成│
│    │二購入之玩具手槍│    │月16日內政部警政署│品（不具撞針），非屬│
│    │上）            │    │刑鑑字第0950023354│內政部86年11月24日台│
│    │                │    │號、內政部95年9 月│（86）內警字第867068│
│    │                │    │8 日內授警字第0950│3 號公告之槍砲主組成│
│    │                │    │87134 號函、內政部│零件。              │
│    │                │    │95年11月21日內授警│                    │
│    │                │    │字第0950871691號函│                    │
├──┼────────┼──┼─────────┼──────────┤
│三  │槍托含扳機      │1 個│內政部警政署刑事警│係土造槍托及槍身，非│
│    │                │    │察局95年8 月4 日刑│屬內政部86年11月24日│
│    │                │    │鑑字第0950083870號│台（86）內警字第8670│
│    │                │    │函、內政部95年8 月│683 號公告之槍砲主組│
│    │                │    │18日內授警字第0950│成零件。            │
│    │                │    │871176號函        │                    │
├──┼────────┼──┼─────────┼──────────┤
│四  │槍機半成品      │53個│內政部警政署刑事警│係立方體金屬塊，非屬│
│    │                │    │察局95年8 月4 日刑│內政部86年11月24日台│
│    │                │    │鑑字第0950083870號│（86）內警字第867068│
│    │                │    │函、內政部95年8 月│3 號公告之槍砲主組成│
│    │                │    │18日內授警字第0950│零件。              │
│    │                │    │871176號函        │                    │
├──┼────────┼──┼─────────┼──────────┤
│五  │固定夾具        │1 個│                  │                    │
├──┼────────┼──┼─────────┼──────────┤
│六  │電鑽頭          │2 個│                  │                    │
├──┼────────┼──┼─────────┼──────────┤
│七  │工具箱          │1 個│                  │                    │
├──┼────────┼──┼─────────┼──────────┤
│八  │各式彈簧        │40個│                  │                    │
├──┼────────┼──┼─────────┼──────────┤
│九  │MOTOROLA行動電話│1 具│                  │                    │
├──┼────────┼──┼─────────┼──────────┤
│十  │CNC銑床         │1 台│                  │                    │
│    │YCM-V116A-24T   │    │                  │                    │
├──┼────────┼──┼─────────┼──────────┤
│十一│道具槍管        │2 支│內政部警政署刑事警│係仿半自動手槍槍管製│
│    │                │    │察局95年8 月4 日刑│造之金屬槍管（內均具│
│    │                │    │鑑字第0950083870號│阻鐵），非屬內政部86│
│    │                │    │函、內政部95年8 月│年11月24日台（86）內│
│    │                │    │18日內授警字第0950│警字第0000000 號公告│
│    │                │    │871176號函        │之槍砲主組成零件。  │
├──┼────────┼──┼─────────┼──────────┤
│十二│鑽床（二分之一馬│1 台│現由謝文成代保管  │                    │
│    │力）            │    │                  │                    │
├──┼────────┼──┼─────────┼──────────┤
│十三│鑽床（KTN牌）   │1 台│現由謝文成代保管  │                    │
├──┼────────┼──┼─────────┼──────────┤
│十四│電動砂輪機      │1 台│現由謝文成代保管  │                    │
├──┼────────┼──┼─────────┼──────────┤
│十五│固定式老虎鉗    │1 台│現由謝文成代保管  │                    │ │    │                │    │管）              │                    │
├──┼────────┼──┼─────────┼──────────┤
│十六│電鑽            │1 具│                  │                    │
├──┼────────┼──┼─────────┼──────────┤
│十七│夾具            │1 台│                  │                    │
├──┼────────┼──┼─────────┼──────────┤
│十八│銼刀            │1 支│                  │                    │
├──┼────────┼──┼─────────┼──────────┤
│十九│游標卡尺        │1 支│                  │                    │
├──┼────────┼──┼─────────┼──────────┤
│二十│黑色手提包      │1 個│                  │                    │
├──┼────────┼──┼─────────┼──────────┤
│二一│槍械零件        │4 件│內政部警政署95年2 │分係仿ＢＲＥＴＴＡ廠│
│    │（為丁○○拿玩具│    │月17日內政部警政署│９２ＦＳ型半自動手槍│
│    │手槍時附在其內之│    │刑鑑字第0950024078│製造之抓子鉤2 枝、擊│
│    │零件）          │    │號、內政部95年8 月│錘1 個及鍥形片1 個，│
│    │                │    │9 日內授警字第0950│非屬內政部86年11月24│
│    │                │    │871105號函        │日台（86）內警字第86│
│    │                │    │                  │70683 號公告之槍砲主│
│    │                │    │                  │組成零件。          │
└──┴────────┴──┴─────────┴──────────┘
 附表八（於乙○○處扣得不予沒收部分）
┌───────────┬──┐
│      品名            │數量│
├───────────┼──┤
│      OKWAP 行動電話  │1 具│
└───────────┴──┘
 附表九（於甲○○處扣得不予沒收部分）
┌──┬────────┬──┬────────┐
│編號│品名            │數量│備註            │
├──┼────────┼──┼────────┤
│一  │角刀            │1 支│與本案無關。    │
├──┼────────┼──┼────────┤
│二  │攻牙            │1 支│與本案無關。    │
├──┼────────┼──┼────────┤
│三  │固定夾          │2 個│與本案無關。    │
├──┼────────┼──┼────────┤
│四  │游標卡尺        │1 個│與本案無關。    │
└──┴────────┴──┴────────┘
附表十（於丙○○處扣得不予沒收部分）
┌──┬────────┬──┬────────────────────┐
│編號│品名            │數量│備註                                    │
├──┼────────┼──┼─────────┬──────────┤
│一  │槍枝（含彈匣1 個│1 支│內政部警政署95年3 │仿ＳＩＧ　ＳＡＵＥＲ│
│    │）（槍枝管制編號│    │月3 日內政部警政署│廠半自動手槍製造之槍│
│    │：0000000000號）│    │刑鑑字第0950024430│枝，經檢視，槍管為金│
│    │                │    │號、內政部95年11月│屬材質且內具阻鐵，且│
│    │                │    │21日內授警字第0950│槍枝欠缺撞針，依現狀│
│    │                │    │871691號函        │，無法供擊發子彈使用│
│    │                │    │                  │，認不具殺傷力，未含│
│    │                │    │                  │內政部86年1 月24日台│
│    │                │    │                  │（86）內警第0000000 │
│    │                │    │                  │號公告之砲彈藥主要組│
│    │                │    │                  │成零件。            │
├──┼────────┼──┼─────────┼──────────┤
│二  │槍枝（含彈匣1 個│1 支│內政部警政署95年3 │仿ＢＥＲＥＴＴＡ廠９│
│    │）（槍枝管制編號│    │月3 日內政部警政署│２ＦＳ型半自動手槍製│
│    │：0000000000號）│    │刑鑑字第0950024430│造之金屬槍枝，經檢視│
│    │                │    │號、內政部95年11月│，槍管內具阻鐵，無法│
│    │                │    │21日內授警字第0950│供擊發子彈使用，依現│
│    │                │    │871691號函        │狀，認不具殺傷力，未│
│    │                │    │                  │含內政部86年1 月24日│
│    │                │    │                  │台（86）內警第867068│
│    │                │    │                  │3 號公告之砲彈藥主要│
│    │                │    │                  │組成零件。          │
├──┼────────┼──┼─────────┼──────────┤
│三  │槍枝（含彈匣1 個│1 支│內政部警政署95年3 │仿ＢＥＲＥＴＴＡ廠９│
│    │）（槍枝管制編號│    │月3 日內政部警政署│２ＦＳ型半自動手槍製│
│    │：0000000000號）│    │刑鑑字第0950024430│造之金屬槍枝，經檢視│
│    │                │    │號、內政部95年11月│，槍管內具阻鐵，無法│
│    │                │    │21日內授警字第0950│供擊發子彈使用，依現│
│    │                │    │871691號函        │狀，認不具殺傷力，未│
│    │                │    │                  │含內政部86年1 月24日│
│    │                │    │                  │台（86）內警第867068│
│    │                │    │                  │3 號公告之砲彈藥主要│
│    │                │    │                  │組成零件。          │
├──┼────────┼──┼─────────┼──────────┤
│四  │道具長槍        │2 支│內政部警政署95年3 │1 支（槍枝管制編號│
│    │                │    │月3 日內政部警政署│：0000000000號），係│
│    │                │    │刑鑑字第0950024430│仿雙管霰彈槍製造之槍│
│    │                │    │號、內政部95年11月│枝，經檢視，槍管為塑│
│    │                │    │21日內授警字第0950│膠材質且內具阻鐵，無│
│    │                │    │871691號函        │法供發射彈丸使用，認│
│    │                │    │                  │不具殺傷力，非屬內政│
│    │                │    │                  │部86年1 月24日台（86│
│    │                │    │                  │）內警第0000000 號公│
│    │                │    │                  │告之砲彈藥主要組成零│
│    │                │    │                  │件。                │
│    │                │    │                  │1 支，仿步槍製造槍│
│    │                │    │                  │枝之槍身、槍管（內具│
│    │                │    │                  │阻鐵）、槍托、彈匣及│
│    │                │    │                  │仿雙管霰彈槍製造槍枝│
│    │                │    │                  │之槍身等零件，非屬內│
│    │                │    │                  │政部86年1 月24日台（│
│    │                │    │                  │86）內警第0000000 號│
│    │                │    │                  │公告之砲彈藥主要組成│
│    │                │    │                  │零件。              │
├──┼────────┼──┼─────────┼──────────┤
│五  │擊捶            │13個│內政部警政署刑事警│認係土造金屬擊錘，非│
│    │                │    │察局95年8 月4日刑 │屬內政部86年1 月24日│
│    │                │    │鑑字第0950083870號│台（86）內警第867068│
│    │                │    │函、內政部95年8 月│3 號公告之砲彈藥主要│
│    │                │    │18日內授警字第0950│組成零件。          │
│    │                │    │871176號函        │                    │
├──┼────────┼──┼─────────┼──────────┤
│六  │未組裝槍枝      │11組│內政部警政署95年3 │送鑑手槍半成品1 批，│
│    │                │    │月3 日內政部警政署│認分係仿半自動手槍製│
│    │                │    │刑鑑字第0950024430│造槍枝之金屬槍身（10│
│    │                │    │號、內政部警政署刑│枝）、滑套（4 支）、│
│    │                │    │事警察局95年8 月4 │槍管（內具阻鐵、1 枝│
│    │                │    │日刑鑑字第09500838│）、德國UMAREX廠製P8│
│    │                │    │70號函、內政部95年│8 型金屬型槍之滑套（│
│    │                │    │8 月18日內授警字第│含槍機、1 枝）、槍身│
│    │                │    │0950871176號函    │（1 枝）; 金屬彈匣（│
│    │                │    │                  │13個)等零件，非屬內 │
│    │                │    │                  │政部86年1 月24日台（│
│    │                │    │                  │86）內警第0000000 號│
│    │                │    │                  │公告之砲彈藥主要組成│
│    │                │    │                  │零件。              │
├──┼────────┼──┼─────────┼──────────┤
│七  │槍機半成品      │6 個│內政部警政署刑事警│認係土造槍機半成品，│
│    │                │    │察局95年8 月4 日刑│非屬內政部86年1月24 │
│    │                │    │鑑字第0950083870號│日台（86）內警第8670│
│    │                │    │函、內政部95年8 月│683 號公告之砲彈藥主│
│    │                │    │18日內授警字第0950│要組成零件。        │
│    │                │    │871176號函        │                    │
├──┼────────┼──┼─────────┼──────────┤
│八  │槍管半成品      │3 個│內政部警政署刑事警│認係土造金屬槍管半成│
│    │                │    │察局95年8 月4 日刑│品，非屬內政部86年1 │
│    │                │    │鑑字第0950083870號│月24日台（86）內警第│
│    │                │    │函、內政部95年8 月│0000 000號公告之砲彈│
│    │                │    │18日內授警字第0950│藥主要組成零件。    │
│    │                │    │871176號函        │                    │
├──┼────────┼──┼─────────┼──────────┤
│九  │火藥            │1 包│內政部警政署刑事警│編號2-2 白色粉末1 包│
│    │                │    │察局95年9 月12日刑│（淨重0.11公克），檢│
│    │                │    │偵五字第0950137106│出過氯酸鉀、苯甲酸鉀│
│    │                │    │號鑑驗通知書、內政│，認係煙火類火藥。  │
│    │                │    │部警政署刑事警察局│                    │
│    │                │    │95年8 月11日刑鑑第│                    │
│    │                │    │0000000000號鑑定書│                    │
├──┼────────┼──┼─────────┼──────────┤
│十  │火蛇炮          │1 盒│內政部警政署刑事警│包裝上品名為火蛇，共│
│    │                │    │察局95年9 月12日刑│有20支，為市售煙火商│
│    │                │    │偵五字第0950137106│品，未發現改造變情事│
│    │                │    │號鑑驗通知書      │，認非槍砲彈藥刀械制│
│    │                │    │                  │條例所列管之彈藥。  │
├──┼────────┼──┼─────────┼──────────┤
│十一│甩炮            │1 盒│內政部警政署刑事警│包裝上品名為電雷（甩│
│    │                │    │察局95年9 月12日刑│炮）內裝12小盒，每盒│
│    │                │    │偵五字第0950137106│10顆計120 顆，為市售│
│    │                │    │號鑑驗通知書      │煙火商品，未發現改造│
│    │                │    │                  │變情事，認非槍砲彈藥│
│    │                │    │                  │刀械制條例所列管之彈│
│    │                │    │                  │藥。                │
├──┼────────┼──┼─────────┼──────────┤
│十二│彈簧            │112 │                  │                    │
│    │                │條  │                  │                    │
│    │                │    │                  │                    │
├──┼────────┼──┼─────────┼──────────┤
│十三│電鑽            │1 台│                  │                    │
├──┼────────┼──┼─────────┼──────────┤
│十四│彈殼            │3 個│                  │                    │
├──┼────────┼──┼─────────┼──────────┤
│十五│槍械零件        │1 批│內政部警政署刑事警│分係金屬塊、金屬片及│
│    │                │    │察局95年8 月4 日刑│螺絲等物，非屬內政部│
│    │                │    │鑑字第0950083870號│86年1 月24日台（86）│
│    │                │    │函、內政部95年8 月│內警第0000000 號公告│
│    │                │    │18日內授警字第0950│之砲彈藥主要組成零件│
│    │                │    │871176號函        │。                  │
├──┼────────┼──┼─────────┼──────────┤
│十六│雷射瞄準器      │1 支│                  │                    │
├──┼────────┼──┼─────────┼──────────┤
│十七│道具彈          │28顆│法務部調查局95年6 │經檢視其每顆子彈均無│
│    │                │    │月30日調科參字第09│底火及發射火藥裝置，│
│    │                │    │000000000 號鑑通知│不能 實際試射，認無 │
│    │                │    │書                │殺傷力。            │
├──┼────────┼──┼─────────┼──────────┤
│十八│鑽頭            │1 盒│                  │                    │
├──┼────────┼──┼─────────┼──────────┤
│十九│彈簧            │30條│                  │                    │
├──┼────────┼──┼─────────┼──────────┤
│二十│槍枝半成品      │1 支│內政部警政署刑事警│是道具槍，係半自動手│
│    │                │    │察局95年8 月4 日刑│槍手槍槍身製造之金屬│
│    │                │    │鑑字第0950083870號│槍身，非屬內政部86年│
│    │                │    │函、內政部95年8 月│1 月24日台（86）內警│
│    │                │    │18日內授警字第0950│第0000000 號公告之砲│
│    │                │    │871176號函        │彈藥主要組成零件。  │
├──┼────────┼──┼─────────┼──────────┤
│二一│滑套            │2 個│內政部警政署刑事警│是道具槍的零件，係仿│
│    │                │    │察局95年8 月4 日刑│半自動手槍滑套製造之│
│    │                │    │鑑字第0950083870號│金屬滑套，非屬內政部│
│    │                │    │函、內政部95年8 月│86年1月24日台（86） │
│    │                │    │18日內授警字第0950│內警第0000000 號公告│
│    │                │    │871176號函        │之砲彈藥主要組成零件│
│    │                │    │                  │。                  │
├──┼────────┼──┼─────────┼──────────┤
│二二│槍管            │1 支│內政部警政署刑事警│是道具槍的零件，係土│
│    │                │    │察局95年8 月4 日刑│造金屬槍管半成品，非│
│    │                │    │鑑字第0950083870號│屬內政部86年1 月24日│
│    │                │    │函、內政部95年8 月│台（86）內警第867068│
│    │                │    │18日內授警字第0950│3 號公告之砲彈藥主要│
│    │                │    │871176號函        │組成零件。          │
├──┼────────┼──┼─────────┼──────────┤
│二三│彈匣            │1 個│內政部警政署刑事警│是道具槍的零件，係仿│
│    │                │    │察局95年8 月4 日刑│半自動手槍彈匣製造之│
│    │                │    │鑑字第0950083870號│金屬彈匣，非屬內政部│
│    │                │    │函、內政部95年8 月│86年1月24日台（86） │
│    │                │    │18日內授警字第0950│內警第0000000 號公告│
│    │                │    │871176號函        │之砲彈藥主要組成零件│
│    │                │    │                  │。                  │
├──┼────────┼──┼─────────┼──────────┤
│二四│子彈半成品      │1 袋│內政部警政署95年3 │向戊○○購買，裝在道│
│    │                │    │月3 日內政部警政署│具槍內所用，分係土造│
│    │                │    │刑鑑字第0950024430│金屬空彈殼及土造金屬│
│    │                │    │號                │彈頭。              │
├──┼────────┼──┼─────────┼──────────┤
│二五│行動電話3G NET  │1 具│私人所用。        │                    │
│    │（0000000000）  │    │                  │                    │
└──┴────────┴──┴─────────┴──────────┘
 附表十一（自丁○○處扣得不予沒收部分）
┌───────────┬──┐
│品名                  │數量│
├───────────┼──┤
│ MOTORLA行動電話      │1 具│
│（門號：0000000000號）│    │
└───────────┴──┘
